

ACERCA DE MÍ

Me percibo como una persona responsable y comprometida con mi trabajo. Los años de trayectoria me permiten desenvolverme en cualquier Ámbito de trabajo.

Debo destacar mi capacidad para aprender rápidamente y trabajar bajo presión , pudiendo así cumplimentar objetivos personales y de la empresa.

Considero que los grandes logros no se consiguen solos, por lo cual estoy siempre predispuesto a trabajar en equipo y colaborar aportando mi experiencia y conocimientos para el beneficio de la organización.

CONTACTO

Telefono:

3794-216945

Correo Electronico:

acostaariel540@outlook.com

ACOSTA, ARIEL ANTONIO

DATOS

Fechas de Nacimiento: 19/09/1979

DNI: 27.630.583

Lugar de Residencia: Corrientes (Capital) Dirección: Barrio Cichero S 5 Mz A Casa 20

EDUCACIÓN

Escuela José Manuel Estrada Bachiller Pedagogico

EXPERIENCIA LABORAL

HIPERMAYORISTA "MAKRO" - Repositor , Cajero , Auxiliar de Frios y Electrodomesticos (2012 - 2022)

- SUPEREMERCADOS MAYORISTA TOMASELLA HS. (SUPERMERCADO BIG) (2000 - 2012)
- EMPRESA lA MANZANA AYUDANTE DE ALBAÑIL (1998 - 1999)

COMPETENCIAS

- Manejo de PC
- Libreta Sanitaria Actualizada
- Vacunación Completa
- Certificado de Antecedentes Penales
- Licencia de Conducir